【裁判字號】    89,訴,1104
【裁判日期】    900205
【裁判案由】    執行異議
【裁判全文】
臺灣臺中地方法院民事裁定  八十九年度訴字第一一○四號
    原        告  乙○○
    兼訴訟代理人  甲○○
    被        告  台中縣政府
    法  定代理人  廖永來
    訴  訟代理人  周俊良
                  房玉快
右當事人間請求執行異議事件，本院裁定如左：
    主      文
原告之訴駁回。
訴訟費用由原告負擔。
    理      由
一、本件原告之聲明及陳述均如附件所示，並提出土地登記謄本影本一件、臺灣省政
    府訴一一字第二三九二七號訴願決定書影本一件、台中縣政府函影本一件、存證
    信函影本七件、異議反駁分析催告書影本一件、陳情書類影本二件、會議紀錄影
    本一件為證。
二、按訴訟事件不屬普通法院之權限者，法院應以裁定駁回原告之訴，民事訴訟法第
    二百四十九條第一項第一款定有明文。而我國因係採取司法二元化之制度，關於
    公法上之爭議，則應循行政救濟程序（即訴願、行政訴訟）請求救濟，普通法院
    對於公法上之爭議並無審判之權限。經查：本件觀之原告主張之意旨係指被告辦
    理「員林農地重劃」時，將坐落台中縣大雅鄉○○段二０一０號、面積八八六平
    方公尺之土地，分配給張傅莫氣違法，而求為判決將該以張傅莫氣名義之所有權
    登記塗銷，並將該土地移轉登記給伊，核屬原告對於被告辦理農地重劃分配事項
    之爭執，應屬公法上之爭議，揆諸前開說明，自應循行政救濟程序請求救濟，此
    項爭議尚非屬普通法院之權限。雖原告誤引民法第二百四十四條第一項、第二項
    、第二百四十五條、第七百六十九條、第七百七十條、第八百三十二條、第八百
    五十一條、第八百五十二條之規定而為主張，惟其既係對被告辦理農地重劃之分
    配結果之行政處分不服，且其訴訟之對象係被告，而非該土地之登記所有權人張
    傅莫氣，自非屬其與登記所有權人張傅莫氣間關於該土地之所有權爭執，非屬私
    法上之爭議甚明，自不能因原告引前開所述民法條文，即變易其屬公法上爭議之
    本質。從而，本件原告前開主張之事項，核屬其與被告間之公法上之爭議事項，
    依照上面所述之說明，應循行政救濟程序請求救濟，此一訴訟事件並不屬普通法
    院之權限者，原告向本院提起本件訴訟，為不合法，且不能補正，揆諸首開說明
    ，本院自應以裁定駁回原告之訴。
三、據上論結，本件原告之訴為不合法，爰依民事訴訟法第二百四十九條第一項第一
    款、第九十五條、第七十八條，裁定如主文。
中      華      民      國    九十      年      二      月      五      日
~B臺灣臺中地方法院民事第四庭
~B    法  官  李國增
右為正本係照原本作成。
如對本裁定抗告須於裁定送達後十日內向本院提出抗告狀。
中      華      民      國    九十      年      二      月      五      日
~B    書記官  王茵茵


司法院資訊處製作；財團法人民間司法改革基金會備份。
